臺灣臺中地方法院刑事判決　　　　　　　96年度易字第1171號
公　訴　人　臺灣臺中地方法院檢察署檢察官
被　　　告　丙○○
上列被告因竊盜案件，經檢察官提起公訴（九十六年度偵字第一
○九八號），被告於準備程序中就被訴事實為有罪之陳述，經告
知簡式審判程序之旨，並聽取公訴人、被告之意見後，由本院合
議庭裁定由受命法官獨任進行簡式審判程序，判決如下：
    主    文
丙○○攜帶兇器竊盜，處有期徒刑柒月，扣案之平口鐵鉗壹支沒
收；又攜帶兇器竊盜，處有期徒刑柒月，扣案之平口鐵鉗壹支沒
收。應執行有期徒刑壹年。緩刑年，並向指定之公益團體、地
方自治團體或社區提供伍拾小時之義務勞務，緩刑期間付保護管
束。扣案之平口鐵鉗壹支沒收。
    犯罪事實
一、丙○○基於意圖為自己不法所有之犯意，於九十五年十二月
    六日十九時許，騎乘不知情之黃進生（即丙○○之父親）所
    有之機車，前往位於臺中縣梧棲鎮○○路九二巷八九號，乙
    ○○所有現無人居住之建物內，持其所有足以對人之生命、
    身體造成危害可供兇器使用之平口鐵鉗一支，竊取該屋內之
    電線共計十二點五公斤（價值約新臺幣【下同】三千元）。
    丙○○又另行起意，基於意圖為自己不法所有之犯意，於九
    十五年十二月九日十九時三十分許，騎乘上開機車前往位於
    臺中縣梧棲鎮○○路一二九號，甲○○（起訴書誤載為王永
    光）所有之空地內，持其所有足以對人之生命、身體造成危
    害可供兇器使用之平口鐵鉗一支，竊取該空地上之電線共計
    二十五公斤（價值約二千元）。嗣於九十五年十二月十七日
    二十一時許，在臺中縣梧棲鎮○○路三六二號旁空地，因丙
    ○○與不知情之蔡志勇（業經檢察官另為不起訴處分）在該
    處燃燒丙○○所竊得之上開電線，而上前加以盤查，並扣得
    丙○○所有之平口鐵鉗一支，因而查悉上情。
二、案經臺中縣警察局清水分局報請臺灣臺中地方法院檢察署檢
    察官偵查起訴。
    理    由
一、上開事實，業據被告丙○○於警詢、偵查及於本院審理中坦
    承不諱，核與被害人甲○○、乙○○於警詢中指述之失竊情
    節相符，並有贓物認領保管單二紙、現場測繪圖一紙及查獲
    照片十二幀在卷可稽。此外，尚有被告所有之平口鐵鉗一支
    扣案可資佐證，被告之自白，與事實相符，應堪採信。本件
    事證已明，被告之犯行，堪以認定。
二、按刑法第三百二十一條第一項第三款之攜帶兇器竊盜罪，係
    以行為人攜帶兇器竊盜為其加重條件，此所謂兇器，其種類
    並無限制，凡客觀上足對人之生命、身體、安全構成威脅，
    具有危險性之兇器均屬之。查本件被告所用以行竊之平口鐵
    鉗係金屬製品，質地堅硬，且有一定之質量，若持以揮擊，
    於客觀上足以對人體造成威脅，可認定為兇器；被告竟持之
    以行竊，核被告先後二次之竊盜行為，均係犯刑法第三百二
    十一條第一項第三款之攜帶兇器竊盜罪。被告所犯二次攜帶
    兇器竊盜罪間，犯意各別，行為互殊，應予分論併罰。爰審
    酌被告素行、竊盜之動機、手段、攜帶兇器行竊嚴重危害人
    身安全至鉅，行竊所得財物價值不高，被害人甲○○已表示
    願意原諒被告，被告於本院審理時亦坦承犯行，態度尚稱良
    好等一切情狀，分別量處如主文所示之刑，並定其應執行之
    刑。又被告前未曾受有期徒刑以上刑之宣告，有臺灣臺中地
    方法院檢察署刑案資料查註紀錄表及臺灣高等法院被告前案
    紀錄表各一份在卷可參，其因一時失慮，以致犯罪，信其經
    此偵、審程式，應知所警惕而無再犯之虞，本院認前開對其
    宣告之刑以暫不執行為適當，併予宣告緩刑三年，以啟自新
    。又為使其於緩刑期間內，仍深知戒惕，避免緩刑之宣告遭
    撤銷，且導正其不依合法途徑獲取財富之心態，並參酌公訴
    人及被告之意見，併宣告其於緩刑期間內，向指定之公益團
    體、地方自治團體或社區，提供五十小時之義務勞務，並依
    刑法第九十三條第一項第二款之規定，諭知其應於緩刑期間
    付保護管束，期能使被告於義務勞務過程及保護管束期間，
    確切明瞭其行為所造成之損害，並培養正確法治觀念。至於
    被告究應向何公益團體、地方自治團體或社區提供義務勞務
    ，屬執行之問題，應由執行檢察官斟酌全案情節及各公益團
    體、地方自治團體或社區之需求，妥為指定，併予敘明。被
    告持以行竊之平口鐵鉗一支，為被告所有之物，業據其供明
    在卷，爰併依刑法第三十八條第一項第二款之規定宣告沒收
    。
據上論斷，應依刑事訴訟法第二百七十三條之一第一項、第二百
九十九條第一項，刑法第三百二十一條第一項第三款、第五十一
條第五款、第七十四條第一項第一款、第二項第五款、第九十三
條第一項第二款、第三十八條第一項第二款，判決如主文。
本案經檢察官楊仕正到庭執行職務。
中　　華　　民　　國　　96　　年　　4 　　月　　18　　日
                  刑事第九庭    法  官  余德正
以上正本證明與原本無異。
如不服本判決，應於送達後十日內向本院提出上訴狀（須附繕
本），上訴於臺灣高等法院臺中分院。
                                書記官  廖日晟
中　　華　　民　　國　　96　　年　　4 　　月　　18　　日
附錄論罪科刑法條
刑法第321條
犯竊盜罪而有左列情形之一者，處六月以上、五年以下有期徒刑
：
一  於夜間侵入住宅或有人居住之建築物、船艦或隱匿其內而犯
    之者。
二  毀越門扇、牆垣或其他安全設備而犯之者。
三  攜帶兇器而犯之者。
四  結夥三人以上而犯之者。
五  乘火災、水災或其他災害之際而犯之者。
六  在車站或埠頭而犯之者。
前項之未遂犯罰之。
